臺灣臺北地方法院刑事附帶民事訴訟判決　
111年度審附民字第1823號
原      告  賴俊良
被      告  葉榮廷

上列被告因傷害案件（本院111年度審訴字第1152號、111年度審
簡字第1415號），經原告提起請求損害賠償之附帶民事訴訟，本
院裁定如下：
    主  文
原告之訴及假執行之聲請均駁回。
    事  實
一、原告方面：訴之聲明及陳述詳如附件刑事附帶民事訴訟起訴
    狀所載。
二、被告方面：被告未為任何聲明或陳述，亦未提出任何書狀。
    理  由
一、按法院認為原告之訴不合法者，應以判決駁回之，刑事訴訟
    法第502條第1項定有明文。次按同法第487條第1項所定附帶
    民事訴訟之被告，除刑事被告外，固兼及於依民法負損害賠
    償責任之人。惟所謂「依民法負賠償責任之人」，係指該刑
    事案件中依民法規定應負賠償責任之人而言。故刑事附帶民
    事訴訟之原告所主張之共同加害人，必以在刑事訴訟程序中
    經認定係共同侵權行為之人，始得謂為依民法負賠償責任之
    人，否則對之提起是項附帶民事訴訟，即難謂合法（最高法
    院108年度台附字第5號、109年度台附字第10號判決意旨參
    照）。
二、經查：
　㈠原告起訴主張其於民國110年11月1日上午9時許，在全家便利
    商店漢中店內，遭店員張喬巽持鐵框砸傷，而張喬巽就此所
    涉傷害犯行，既經臺灣臺北地方檢察署檢察官以111年度偵
    緝字第730號起訴，故認被告應依民法第188條第1項規定，
    以僱用人身分與受僱人張喬巽同負侵權行為損害賠償責任等
    語。
　㈡張喬巽被訴傷害案件，經臺北地檢署檢察官以111年度偵緝字
    第730號起訴後，因張喬巽於本院審理（111年度審訴字第11
    52號）時自白犯罪，而由本院裁定改以111年度審簡字第141
    5號簡易判決處刑在案（至原告對張喬巽所提起附帶民事訴
    訟，則由本院另以111年度審附民字第1824號裁定移送民事
    庭審理）。
　㈢而張喬巽行為時雖係全家便利商店漢中店之店員，惟前揭刑
    事訴訟程序並未認定被告係共同侵權行為人，且依卷內證據
    尚無從遽認被告係張喬巽之僱用人。則原告逕依民法第188
    條規定為由對被告提起附帶民事訴訟，難謂合法。
三、從而，原告對被告提起本件附帶民事訴訟，尚非合法，應予
    駁回；原告之訴既經駁回，其假執行之聲請亦失所附麗，應
    併予駁回。又本院所為此程序性駁回判決，尚無礙於原告另
    循民事訴訟途徑提起民事訴訟之權，附此敘明。
四、應依刑事訴訟法第502條第1項，判決如主文。
中　　華　　民　　國　　111 　年　　7 　　月　　26　　日
　　　　　　　　　刑事第二十一庭　審判長法　官　程克琳
　　　　　　　　　　　　　　　　　　　　法　官　倪霈棻
　　　　　　　　　　　　　　　　　　　　法　官  歐陽儀　
　　　　　　　　　　　　　　　　　　　　
上正本證明與原本無異。
對本判決如不服非對刑事判決上訴時不得上訴並應於送達後20日
內，向本院提出上訴狀。因疫情而遲誤不變期間，得向法院聲請
回復原狀。
                                        書記官  程于恬
中　　華　　民　　國　　111 　年　　7 　　月　　26　　日